# 请教陈版：关于非经认定

提问人：seanfan1989 时间：2019-01-30 10:00:52
母公司 A为实体非投资行业公司，全资子公司 B为以财务投资为主业的投资公司，目前 A公司参股了多家公司，如果 A公司把参股公司股权转让给B 投资公司，其后续处置参股公司股权取得的投资收益是否就可以认定为经常性损益嘛？

回答人：chenyiwei
不能过于绝对。要考虑 A 将股权转给B的目的，B后续对这些股权投资是如何管理的，以及 A 转让股权给 B 与日后B 对外处置股权是否构成一揽子交易等。总之要关注从 B 的角度，这些业务与其正常经营活动范围内的投资管理业务有何实质性差异。不能仅仅因为套了一件 “投资公司”的马甲就可以把非经常性损益变为经常性损益。